【裁判字號】    99,上易,370
【裁判日期】    991221
【裁判案由】    損害賠償
【裁判全文】
臺灣高等法院臺中分院民事判決  99年度上易字第370號
上  訴  人  林樂寧
訴訟代理人  江燕鴻律師
訴訟代理人  梁郁翎律師
被上訴人    郭豐政
訴訟代理人  方文律師
複代理人    黃文皇律師
複代理人    陳映典
上列當事人間請求損害賠償事件，上訴人對於民國99年7月23日
臺灣臺中地方法院98年度訴字第2716號第一審判決提起上訴，本
院於99年12月7日言詞辯論終結，判決如下：
    主  文
上訴駁回。
第二審訴訟費用由上訴人負擔。
    事實及理由
一、上訴人主張：
(一)兩造於民國96年6、7月間，因交接台中市「嘉年華大廈」管
    理費、會計事務費糾紛，被上訴人對上訴人提出刑事侵占告
    訴經檢察官不起訴處分。同年11月8日晚上9點許，上訴人與
    家人至大廈公佈欄處欲張貼不起訴處分書。被上訴人見狀，
    竟基於傷害意圖，出手重推上訴人身體，致上訴人身體撞擊
    牆面，受有頭部外傷、腹壁挫傷、左小腿挫傷，並因該劇烈
    之撞擊，致頸椎椎間盤突出症合併第6、7頸神經根壓迫，經
    中國醫藥大學附設醫院診療後，需開刀始能根治，預估醫療
    及術後復健等相關費用高達新台幣（下同）百萬元。爰請求
    被上訴人賠償如下損害：
１、勞動能力減少部分：依中國醫藥大學附設醫院診斷證明書載
    明上訴人受有中樞神經系統機能遺存顯著障礙，終身只能從
    事輕便之工作，核為勞工保險條例第53條規定第8級之殘廢
    等級，減少勞動能力達61.52%，依勞工保險上訴人之投保薪
    資每月1萬7280元計算，原告減少勞動能力之年損害額為12
    萬7568元（計算式：17280×12×61.52%＝127568）。上訴
    人為56年9月2日生，於96年11月8日受傷時，年齡為40歲又2
    個月，離65歲退休，尚可工作24年10個月，以24年計，扣除
    中間法定利息，上訴人可請求因受傷減少勞動能力至退休前
    所受損害為204萬6851元【計算式：127008×l5.00000000（
    霍夫曼係數）＝0000000】。上訴人就此部分則請求105萬元
    。
２、非財產上之損害（即精神慰撫金）：上訴人上開頭部外傷、
    腹壁挫傷、左小腿挫傷及頸椎椎間盤突出症合併第6、7 頸
    神經根壓迫等傷害，喪失勞動能力達61.52%，因擔心逕行開
    刀將導致終身癱瘓。身心備受煎熬，又於治療過程中赫然發
    現罹患乳癌，再次遭到嚴重打擊，身心確實受有相當之痛苦
    ，被上訴人應賠償非財產上損害43萬元，扣除原審判命被上
    訴人應給付之3萬元外，被上訴人應再給付40萬元。
３、上訴人於原審原請求：(一)醫療費用：就醫期間支出醫療費
    用1570元。(二)勞動能力減少部分197萬7267元。(三)非財
    產上之損害（即精神慰撫金）80萬元，共計277萬8837元。
    原審判命被上訴人給付上訴人醫療費用1570元及精神慰撫金
    3萬元合計3萬1570元，並駁回上訴人其餘之訴，被上訴人就
    上揭命給付部分未上訴而告確定，上訴人就其敗訴部分提起
    上訴，並聲明：(一)原判決不利上訴人部分廢棄。(二)上揭
    廢棄部分，被上訴人應再給付上訴人145萬元，及自98年11
    月12日起算之法定遲延利息。
(二)對被上訴人抗辯及原審判決之陳述：
１、依案發現場錄影勘驗內容可知，被上訴人確有伸手捉住上訴
    人手臂往後推，之後拉扯往電梯方向前進，其後雖因死角而
    未經攝影鏡頭拍攝，然不能因此即謂被上訴人並未推擊上訴
    人撞墻，況案發現場尚有證人林樂怡、李亞蓉可為傳訊以為
    證明。
２、原審謂上訴人之診斷證明書非案發當日所開立，認上訴人頸
    椎間盤突出症合併第6、第7頸神經根壓迫，是否為案發當日
    被上訴人之行為所造成，尚屬有疑云云。惟上訴人於96年11
    月8日晚間9時許遭被上訴人推擊，診斷證明書上亦載明上訴
    人於同年月9日即因頸椎間盤突出症合併第6、第7頸神經根
    壓迫就醫，其間相隔不到24小時，足見原審質疑之就醫時間
    落差，實不存在。再依卷附國泰醫院印編之「認識椎間盤突
    出症」文獻記載：「椎間盤突出係指…，其形成之原因為：
    30歲以後椎間盤彈性減少，功能較差；或因摔傷、撞擊、姿
    勢不正等引起」等語及中國醫藥大學附設醫院回函：「病患
    主訴96年11月8日因外力受傷頸部疼痛及右手麻木，…，與
    病患主訴有臨床上之契合。…。若以前無症，外力後才有，
    則可能原來有退化，加上外力導致症狀加劇。互相扯拉可能
    導致上述症狀」等語，換言之，一般正常人30歲後均會因椎
    間盤彈性減少，而有退化現象，此為人體年齡漸長所致，上
    訴人案發時年40歲，距開始老化之30歲已有10年之久，正因
    非為年輕人，更不堪撞擊，復因被上訴人之撞擊，導致上訴
    人逐漸老化之椎間盤突出壓迫到第6、第7頸神經根。上訴人
    於遭受被上訴人推擊前，未感頸椎有任何不適，倘非受到被
    上訴人猛力推擊之外力傷害，上訴人椎間盤退化現象當不致
    有顯著疼痛並伴隨手部麻木症狀，倘被害人身體狀況，加上
    外來加害行為，在通常情況下即會發生該當結果時，仍應認
    加害行為與損害間有相當因果關係存在。原審逕以上訴人頸
    椎有退化現象，即否定被上訴人行為與上訴人頸椎第6、第7
    頸椎間神經壓迫症狀間之因果關係，實嫌速斷。
二、被上訴人則辯以：
(一)上訴人起訴狀謂：「....被上訴人見狀，竟基於傷害意圖，
    出手重推上訴人身體，致上訴人身體直接撞擊牆面，而受有
    頭部外傷、....因劇烈之撞擊，導致上訴人頸椎椎間盤突出
    症合併第6、7頸神經壓迫....」，其於96年11月30日之傷害
    告訴狀則以：「....竟惱羞成怒向前撕毀不起訴處分書，並
    稱：『這是我的地盤，你什麼貼！』，隨即出手重推林樂寧
    之身體撞擊牆面，又再拉扯林樂寧之頭髮撞擊另一牆面....
    」，及偵查中供述：「....我就印了1份不起訴處分書要張
    貼，郭豐政看到就說：你貼什麼貼，這是我的地方，然後他
    就從我後面推了一把，我的頭就去撞到壓克力公佈欄....」
    ，由上開所述，其受傷地點係大廈公佈欄處；係因被上訴人
    出手重推上訴人身體，導致上訴人身體直接撞擊牆面（或公
    佈欄），而受有頭部外傷、腹壁挫傷、左小腿挫傷，並因劇
    烈之撞擊，導致上訴人頸椎椎間盤突出症合併第6、7頸神經
    壓迫等之傷害。惟上開說法顯有矛盾不實，對身體撞擊之處
    ，告訴狀指稱撞牆，偵查中供述為撞公佈欄，兩者不同。對
    撞擊次數，告訴狀指稱撞牆1次拉頭髮又撞另一牆面1次；偵
    查中供述為僅撞公佈欄1次，兩者亦有不同。且依偵查中勘
    驗錄影光碟所示「發現告訴人（即上訴人）在電梯旁邊貼公
    告後。被告（即被上訴人）由遠方走近，伸手捉住林樂寧手
    臂往後推，之後拉扯往電梯旁邊方向前進，攝影鏡頭無法拍
    攝該處」，上開勘驗內容亦未有上訴人撞牆或公佈欄之情形
    ，錄影所示與上訴人指稱之情形並不相符。
(二)再依當時錄影所示（同偵查中勘驗光碟）：22：54：20~2
    2：56：31上訴人與其姐及甥女及2外傭進入大樓公佈欄處（
    電梯旁）張貼文件。22：56：32管理員發現上訴人違法張
    貼文件，乃前去查看。22：57：22管理員通知被上訴人前
    來處理；22：58：22被上訴人受通知前來處理走入公佈欄
    處。22：58：39被上訴人向前制止上訴人張貼文件，以右
    手拉住上訴人之左手，左手抓住上訴人右手，並互相拉扯，
    上訴人受力往外閃躲，略有碰觸走道旁之按摩椅背（質地為
    塑膠皮柔軟），但上訴人並未撞到牆壁或公佈欄。22：58
    ：45上訴人閃避並未跌倒，迴身後立即斥罵被上訴人，其姐
    居中橫擋。22：59：18上訴人不甘被拉扯，乃反擊奮力拉
    扯並推擊被上訴人。22：59：20上訴人之姐趁隙奪取被告
    眼鏡，被上訴人因眼鏡被奪視物不清，為取回眼鏡乃追往中
    庭。22：59：24~終被上訴人在中庭因無眼鏡不能清楚視
    物，均被上訴人等人圍攻，無法還手。足見上訴人指稱之情
    形與事實並不相符。
(三)綜上，由錄影所示，在上訴人指稱被推撞牆之公佈欄處，上
    訴人並未有何身體撞牆情形，顯見上訴人指稱被上訴人推其
    撞牆（或公佈欄）受傷乙情與事實不符，上訴人之傷害並非
    被上訴人造成甚明，上訴人之診斷證明僅足證明其開立診斷
    證明書時受有傷害，惟並非被上訴人為之（有可能其欲與他
    人聯手毆打被上訴人時自已受傷），上訴人受傷與被上訴人
    間無相當因果關係存在。另偵查中曾函調上訴人病歷可見其
    於88年2月4日門診病歷所載：「主訴：腰部疼痛往左腿放
    射痛已2天。病史：2天前因搬重物跌倒，腰骨撞傷，走路
    腰骨疼痛往左臂左大腿放射痛」，顯見上訴人早已有骨科
    隱疾甚明，上訴人頸椎椎間盤突出症合併第6、7頸椎神經壓
    迫似不無可能係88年當時受傷所導致（當時並未施以MRI之
    檢驗）。
(四)縱有相當因果關係存在，上訴人得請求金額仍有不實：
１、減損勞動能力部分：依上訴人98年12月9日至24日日常生活
    錄影光碟，可證明上訴人日常生活均如常人（行走、喝茶看
    報、提4盒水果之重物等），並無其所指稱之傷害而減損勞
    動能力之情形，其此部分請求，尚嫌無據。
２、精神慰撫金：承上，上訴人在此期間身體完好生活作息行動
    正常，並無不能工作情形，顯見上訴人指稱受傷情形嚴重並
    請求高額精神慰撫金情形應有不當，亦應酌減。
三、本件經簡化爭點：
(一)不爭執事項：兩造於96年6、7月間因交接大廈管理費、會計
    事務費等糾紛，被上訴人對上訴人提出刑事侵占告訴，經台
    灣台中地方法院檢察署檢察官以96年度偵字第18988號不起
    訴處分。於96年11月8日晚上9時許，上訴人與其親人至大廈
    欲張貼不起訴處分書，被上訴人向上訴人表示不得任意張貼
    ，被上訴人伸手捉住上訴人手臂往後推。
(二)爭執事項：
１、 上訴人所主張其受有頸椎間突出症併第6、7頸神經根壓迫
     之傷勢是否被上訴人侵權行為所致？
２、上訴人上開主張之傷勢，苟係因被上訴人侵權行為所致，被
    上訴人就該受傷部分應負之損害賠償額為何？
四、上訴人前主張其於案發日因被上訴人之拉、扯、推行為受有
    「頭部外傷、腹壁挫傷、左小腿挫傷」傷勢部分，業經原審
    判命被上訴人給付醫療費用1570元及精神慰撫金3萬元合計3
    萬1570元，被上訴人就上揭命給付部分未上訴而告確定，上
    訴人本件上訴爭執事項為其因被上訴人出手重推撞擊牆面，
    導致頸椎椎間盤突出症合併第6、7頸神經根壓部分，合先敘
    明。經查：
(一)按當事人主張有利於己之事實者，就其事實有舉證之責任。
    民事訴訟法第277條段定有明文。上訴人主張其因遭被上訴
    人出手重推身體，導致上訴人身體直接撞擊牆面，並因該劇
    烈之撞擊，並導致頸椎椎間盤突出症合併第6、7頸神經根壓
    迫受有損害云云，惟為被上訴人否認，上訴人就其主張之事
    實，自應負舉證之責任，按查：
１、本件上訴人林樂寧、其姐林樂怡與李亞蓉母女等3人與被上
    訴人郭豐政因本件傷害案件互告後，於偵查中均經撤回告訴
    而由檢察官為不起訴處分，為兩造所不爭，並經原審及本院
    調閱台灣台中地方法院檢察署96年度偵字第28528號卷宗查
    核屬實，稽諸卷附被上訴人於偵查中提出之案發現場錄影光
    碟經檢察官勘驗結果：「發現告訴人（即上訴人）在電梯旁
    邊貼公告後，被告（即被上訴人）由遠方走近，伸手捉住告
    訴人林樂寧手臂往後推，之後拉扯往電梯旁邊方向前進，攝
    影鏡頭無法拍攝該處」等情（96偵28528號偵卷第41頁），
    由上開勘驗可見，被上訴人固有伸手捉住上訴人手臂往後推
    之行為，然未見上訴人有撞及牆壁或公佈欄之情形。再據現
    場證人即該大廈管理員張進德於偵查中供證：「我跟1位劉
    紹勤在看電視，後來就看到林亞蓉、林樂怡、林樂寧還有2
    個外勞，....，他們走進來，我問他們要找誰，他對我說你
    連我都不認識，他們在公佈欄上面貼東西，我要他們不要亂
    貼，....，主委（即被上訴人）對他們說不可以貼，....，
    告訴人等好像看見仇人似的，作勢要打主委，有人捉主委頭
    髮，有人推他，有人拔他眼鏡，地點就在電梯旁邊，....。
    」、「（你有看見告訴人如何打被告？）一開始就5個人圍
    著主委並毆打他」、「（被告有無打告訴人？）我剛好進入
    管理室，所以沒有看見」、「（有看見何人先動手？）他們
    5個人有人動手，一開始拔主委眼鏡」等語（同上偵卷第43
    頁），在場證人劉紹勤於偵查中亦供證：「我看到林樂寧帶
    了幾個人要到公佈欄貼資料，我發現後說不行隨便貼資料，
    你又不是住戶，郭豐政就要把資料拿回來，林樂寧他跟郭豐
    政就在搶資料，庭上的林樂寧就從郭豐政臉上把他的眼鏡拿
    下來，他們就推郭豐政推到中庭，....。（你有看到誰打誰
    ？）沒有打誰，就是拉來拉去，....。」等語（同上偵卷第
    19頁），上揭2名證人固證述兩造有拉扯情事，然並未有何
    上訴人所主張遭被上訴人出手重推上訴人身體，導致上訴人
    身體直接撞擊牆面之情，則上訴人主張遭被上訴人出手重推
    撞擊牆面乙節，即難遽採。
２、本件上訴人主張遭被上訴人推擊撞牆乙節既未能證明，業如
    上述，且上訴人於案發當日就診時之診斷證明書所載傷勢僅
    有：「頭部外傷、腹部挫傷、左小腿挫傷」，並無關於其頸
    部有何傷勢之記載，此有上開醫院96年11月9日診斷證明書
    足憑（原審卷第11頁），則其主張遭被上訴人推擊撞牆致「
    頸椎間盤突出症合併第6、7頸神經根壓迫症狀」乙情是否屬
    實，即待商榷。上訴人就其此部分主張，雖提出中國醫藥大
    學附設醫院96年11月16日、11月26日、97年7月8日診斷證明
    書各1份為證（原審卷第13-16頁），據該院96年11月16日診
    斷證明書記載：「病名：頸椎間突出症合併第6、7頸神經根
    壓迫。醫師囑言：患者於96年11月9日起至96年11月16日間
    ，共至神外門診2次，建議繼續追蹤治療」、96年11月26日
    診證明書記載：「病名：頸神經根病灶，他處未歸類者。醫
    師囑言：患者自96年11月26日，右頸疼痛，右手疼痛麻木，
    MRI：C6-7setensis頸椎壓迫，共至門診1次，建議繼續追蹤
    治療」、97年7月8日診斷證明書記載「病名：頸椎間盤突出
    症合併第6、7頸神經根壓迫。醫師囑言：患者於97年7月8日
    ，至本院門診1次，建議繼續追蹤治療」，核諸上開診斷證
    明書均未載明該頸椎間盤突出症合併第6、7頸神經根壓迫，
    係由何因所致，經原審向該院函詢：「1.貴院病患林樂寧就
    附件診斷書所載病名欄之傷病，至貴院就診幾次？期間（96
    年11月9日至97年8月25日）共自費或部分負擔支付多少醫療
    費用？2.病患造成上開傷病之原因為何？其傷病是否已痊癒
    ？3.上開傷病是否已使病患達殘廢標準，並喪失工作能力？
    如已達殘廢標準其依勞工保險殘廢給付標準表規定，喪失多
    少工作能力？」等情（原審卷第19頁），據該院函覆：「林
    樂寧於96年11月9日至97年8月25日共自費4796元或部分負擔
    2810元合計7606元」，且附神經外科李漢忠醫師用箋：「病
    患林樂寧病號碼892341，於96年11月8日至本院急診，主訴
    打鬥、暴力、頭疼痛、腹痛。於96年11月9日至本院神經外
    科主訴頭痛，嘔吐，右上肢麻木等症狀，經頸部核磁共振掃
    瞄診斷有頸椎間盤突出症，並有右側第6、第7頸神經壓迫症
    狀，並建議手術，然於患者96年11月16日門診後，並未再回
    神經外科門診追蹤治療，故無法評估其現況」等語，有該院
    於98年12月7日院管檔字第0980010711號函在卷可參（原審
    卷第42、43頁）。經原審再次函詢本件「頸椎間盤突出症合
    併第6、7頸神經根壓迫症狀造成之原因」，該院函覆：「病
    患主訴96年11月8日因外力受傷頸部疼痛及右手麻木，後於
    96年11月9日至本院神經外科經頸椎核磁共振掃瞄診斷有第5
    、第6、第7頸椎間盤退化及突出，併有右側第6、第7頸神經
    壓迫症狀，與病患之主訴有臨床上之契合。至於因何致則必
    須有以前就診紀錄與影像方可比。若以前無症，外力後才有
    ，則可能原來有退化，加上外力導致症狀加劇。互相拉扯可
    能導致上述症狀」等語，有該院99年4月2日0000000000號函
    份在卷可稽（原審卷第129頁）。經核該院對於本件「頸椎
    間盤突出症合併第6、7頸神經根壓迫症狀」係何因造成乙情
    ，始終未明確認定，且該院既認因無已往就診紀錄及影像而
    無從認定，則其覆函所述之「若以前無症，外力後才有，則
    可能原來有退化，加上外力導致症狀加劇。互相拉扯可能導
    致上述症狀」云云，即屬臆惻，非可採認。按椎間盤突出係
    指椎間盤受到突然重力或長期承受壓力時周圍的韌帶會因而
    受損或弱化，致髓核由韌帶間突出壓迫或推移到脊神經，其
    形成之原因為：30歲以後椎間盤彈性減少，功能較差；或因
    摔傷、撞擊、姿勢不正等引起，有上訴人提出之國泰醫院印
    編之「認識椎間盤突出症」文獻1份在卷可參（原審卷第105
    頁）。再審諸上訴人係56年9月2日生，於96年11月8日時年
    已40歲，據上開文獻及該院第0000000000號回函記載，上訴
    人頸椎之第5、第6、第7頸椎間盤，應本已長期退化而有突
    出之症狀，而頸椎間盤突出本會壓迫脊神經，顯見上訴人頸
    椎第6、第7頸神經根壓迫，本源自於上訴人自身之頸椎退化
    造成。僅因症狀不明顯，上訴人未予理會密集治療，此參諸
    上訴人第5、第6、第7頸椎間盤長期退化，未見上訴人有任
    何診治，且參諸上訴人於96年11月9日經診治後，僅於96年
    11月16日再門診1次，迄中國醫藥大學98年12月7日函覆時均
    未再有回診追蹤治療之紀錄，顯見上訴人頸椎之第6、第7頸
    椎間神經壓迫症狀，造成上訴人之不適，非屬重大，上訴人
    未予重視，否則上訴人焉有不密集回診迅予治療之理。而上
    揭上訴人主張其頸椎之第6、第7頸椎間神經壓迫症狀之不適
    ，亦係被上訴人侵權行為所致，實難遽採。另參諸案發時錄
    影資料，上訴人並無因被上訴人推、拉之行為致其身體有撞
    牆之情事，更明上訴人指稱其頸椎之第6、第7頸椎間神經壓
    迫症狀係遭被上訴人重力推撞牆壁造成，應無可採。按上訴
    人頸椎之第6、第7頸椎間神經壓迫症狀既非被上訴人推、拉
    行為所致，該症狀與被上訴人之行為間不能證明有相當因果
    關係存在，上訴人請求被上訴人就其頸椎之第6、第7頸椎間
    神經壓迫症狀應負侵權行為損害賠償責任，非有理由。又本
    件依案發現場錄影所示並未能發現上訴人有遭被上訴人推擊
    撞牆，上訴人案發時之診斷證明書亦未記載其頸部有何傷勢
    ，而其主張之頸椎之第6、第7頸椎間神經壓迫症狀應係其長
    期頸椎退化所致，亦如上述，則本件事證已為明確，上訴人
    請求再傳訊證人林樂怡及李亞蓉，即無必要，併此敘明。
(二)基上，茲就上訴人請求賠償之各項損害金額，審酌如下：
１、減少勞動能力部分：上訴人主張其因被上訴人侵權行為亦受
    有「頸椎之第6、第7頸椎間神經壓迫症狀」，致減少勞動能
    力達61.52%，受有204萬685167元損害，本件請求105萬元云
    云，惟上訴人上開所主張之「頸椎之第6、第7頸椎間神經壓
    迫症狀」係上訴人頸椎長期退化所致，而非被上訴人侵權行
    為所引起之結果，已如上述，是上訴人請求被上訴人就上訴
    人頸椎之第6、第7頸椎間神經壓迫症狀所引起之損失負賠償
    責任，實無理由；況依被上訴人所提出附卷，並為上訴人不
    爭執之日常生活光碟翻拍照片，上訴人日常生活正常，且時
    常提取重物，全無影響日常作息而無法工作之情事（參原審
    卷第89-91頁所附錄影光碟及作息紀錄），上訴人主張其勞
    動能力有所減少，實無可採，上訴人請求被上訴人賠償該減
    少勞動能力105萬元損害，於法無據，不應准許。
２、精神慰撫金：按慰撫金核給之標準固與財產上損害之計算不
    同，然非不可斟酌雙方身分資力與加害程度，及其他各種情
    形核定相當之數額（最高法院51年臺上字第223號判例意旨
    參照）。本件上訴人受有頭部外傷、腹壁挫傷、左小腿挫傷
    之傷害，堪信其精神上確受有痛苦；又斟酌上訴人所受之上
    開傷勢，且上訴人自陳：現在餐廳從事工作，每月薪資約3
    萬元，高中畢業，且名下有房屋1筆、土地3筆，價值約29萬
    3050元（參卷附上訴人財產歸戶資料）。而被上訴人自陳：
    高工畢業，本為自由業，每月收入沒有固定，現無工作，名
    下有土地1筆、房屋1棟，價值約139萬8750元（參卷附被上
    訴人財產歸戶資料）等當事人之身份、經濟能力、社會地位
    及受傷程度之一切情狀，認上訴人得請求之精神慰撫金，以
    3萬元為適當，上訴人逾此部分請求被上訴人應再給付40萬
    元，尚嫌過高，不應准許。
(三)綜上，上訴人依侵權行為請求減少勞動能力之損害105萬元
    及被上訴人應再給付精神慰藉金40萬元，為無理由，不能准
    許。從而，原審就此部分為上訴人敗訴之判決，及駁回其假
    執行之聲請，並無不合。上訴意旨指摘原判決不當，求予廢
    棄改判，為無理由，應予駁回。
五、本件判決之基礎已臻明確，兩造其餘之攻擊防禦方法及舉證
    ，核與判決無影響，毋庸一一論列，併此敘明。
據上論結，本件上訴為無理由，依民事訴訟法第449條第1項、第
78條，判決如主文。
中    華    民    國    99    年    12    月    21    日
                民事第四庭    審判長法  官  陳蘇宗
                                    法  官  吳美蒼
                                    法  官  林欽章
以上正本係照原本作成。
不得上訴。
                                    書記官  蔡嘉萍
中    華    民    國    99    年    12    月    21    日
                                                      Ｓ

司法院資訊處製作；財團法人民間司法改革基金會備份。
